臺灣苗栗地方法院刑事判決　　　　　　 100年度交訴字第21號
公　訴　人　臺灣苗栗地方法院檢察署檢察官
被　　　告　劉文霖
上列被告因公共危險案件，經檢察官提起公訴（100 年度偵字第
2056號），因被告於準備程序中就被訴事實為有罪之陳述，經本
院合議庭裁定由受命法官獨任進行簡式審判程序審理，本院判決
如下：
    主    文
劉文霖犯肇事致人傷害逃逸罪，累犯，處有期徒刑肆月，如易科
罰金，以新臺幣壹仟元折算壹日。
    犯罪事實及理由
一、犯罪事實：
  (一)前科資料：
    劉文霖前因妨害自由案件，於民國97年7 月4 日經臺灣高等
    法院臺中分院以97年上訴字第1024號判決有期徒刑3 月確定
    ，甫於97年9 月25日因徒刑易科罰金執行完畢。（構成累犯
    ）
  (二)劉文霖於民國100 年3 月12日20時30分許，駕駛車牌號碼04
    93－B6號自小客車，於行經苗栗縣苗栗市○○路426 號前時
    ，本應注意車前狀況並隨時採取必要之安全措施，又依當時
    情形並無不能注意之情事，竟疏未注意，而與適時行經該路
    段之湯昇哲所騎乘之車牌號碼333－GMX號重型機車發生撞擊
    ，致湯昇哲所騎乘之上揭重型機車失控而撞擊停放該處路邊
    而為饒龍本所有之車牌號碼6H－2266號自小客車，因而使湯
    昇哲人車倒地並受有上肢多處挫傷、下肢多處挫傷及背挫傷
    等傷害（過失傷害部分未據告訴）。未料，劉文霖於駕駛前
    揭動力交通工具肇事致人受傷後，依法令規定，應即採取救
    護或其他必要措施，並向警察機關報告，不得逃逸，竟僅下
    車查看，而後並未停留在現場採取救護或其他必要之處理措
    施，反基於逃逸之犯意，隨即逕自駕駛上揭動力交通工具逃
    逸離去，嗣經湯昇哲報警處理，警方乃於苗栗縣苗栗市區○
    街道尋找符合特徵之車輛，嗣於苗栗縣苗栗市○○路與華民
    街口循線查獲劉文霖之上揭自小客車，惟劉文霖就其所犯上
    揭肇事逃逸犯行，係於處理本案交通事故之員警發現肇事者
    前，即以電話報警並報明肇事者姓名、地點，並請警方前往
    處理，始查悉上情。
  (三)案經苗栗縣警察局苗栗分局報告臺灣苗栗地方法院檢察署檢
    察官偵查起訴。
二、證據名稱：
  (一)認定犯罪事實所憑之證據：
  1.被告劉文霖之自白。（見本院卷100 年7 月14日審判筆錄第
    2 、4 頁）
  2.證人即被害人湯昇哲於警詢、偵查中之證述。（見100 年偵
    字第2056號卷第14～16頁、第47～49頁）
  3.道路交通事故現場圖、道路交通事故調查報告表(一)(二)各1 份
    。（見100 年偵字第2056號卷第23～25頁）
  4.現場及車損照片共18張。（見100 年偵字第2056號卷第26～
    34頁）
  5.衛生署苗栗醫院100 年3 月14日出具之湯昇哲診斷診斷證明
    書1 份。（見100 年偵字第2056號卷第22頁）
  6.苗栗縣警察局疑似道路交通事故肇事逃逸追查。（見100 年
    偵字第2056號卷第36頁）
  (二)上列證據核與被告於本院審理時自白（見本院卷100 年7 月
    14日審判筆錄第2 、4 頁）之犯罪事實相符，故被告之自白
    應堪採信，本件事證已臻明確，被告上揭肇事逃逸之犯行，
    洵堪認定，應予依法論科。
二、論罪科刑理由：
  (一)罪名：
    核被告上揭所為，係犯刑法第185 條之4 之肇事致人受傷逃
    逸罪。
  (二)累犯加重其刑之事由：
    被告有犯罪事實欄(一)之前科紀錄，有臺灣高等法院前案紀錄
    表在卷足憑，是其於有期徒刑執行完畢後，5 年內再犯本案
    有期徒刑以上之罪，構成累犯，應依刑法第47條第1 項規定
    ，加重本刑至2 分之1 。
  (三)自首減輕其刑事由之說明：
    被告就其所犯肇事逃逸犯行，係於處理本案交通事故之員警
    發現肇事者前，即以電話報警並報明肇事者姓名、地點，而
    請警方前往處理，此有苗栗縣警察局道路交通事故肇事人自
    首情形紀錄表在卷可參（見100 年偵字第2056號卷第35頁）
    ，是被告就其所犯上揭肇事逃逸之犯行，合於自首之規定，
    爰應依刑法第62條之規定減輕其刑。
  (四)量刑理由之說明：
    爰審酌被告前有麻醉藥品管理案、賭博、妨害自由等案之前
    科紀錄，素行非佳，此有臺灣高等法院被告前案紀錄表在卷
    可參；復斟酌被告駕駛動力交通工具肇事後逃逸，置被害人
    安全不顧，行為並不足取，惟被告已與被害人等成立民事和
    解，此有被告與被害人湯昇哲、饒龍本之和解書各1 份在卷
    （見100 年偵字第2056號卷第53頁），足顯被告犯後能坦白
    承認犯行、勇於承擔刑罰，深表悔意及公訴人請求從輕量處
    適當之刑等一切情狀，爰量處如主文所示之刑，並依刑法第
    41條第1 項之規定諭知易科罰金之折算標準，以資懲儆。
三、應適用之法律：
  (一)刑事訴訟法第273 條之1 第1 項、第299 條第1 項前段、第
    310 條之2 、第454 條第1 項。
  (二)刑法第185 條之4 、第47條第1 項、第62條、第41條第1 項
    。
四、本判決係依刑事訴訟法第310 條之2 、第454 條第1 項製作
    ，依法僅記載當事人欄、主文、犯罪事實、證據名稱以及應
    適用之法條，其中犯罪事實部分，依同法第308 條之修正立
    法理由，亦僅記載犯罪構成要件事實，關於刑罰加重事由（
    含累犯在內）免予記載（法院辦理刑事訴訟案件應行注意事
    項第144 點參照），但仍於主文予以表明，並於應適用之法
    條欄予以引用。
五、如不服本判決，應於判決送達之日起10日內，向本院提起上
    訴。
本案經檢察官林俊杰到庭執行職務。
中    華    民    國   100    年    7     月    28    日
                  刑事第二庭法  官  林靜雯
以上正本證明與原本無異。
如不服本判決應於收受判決後10日內向本院提出上訴書狀，並應
敘述具體理由。其未敘述上訴理由者，應於上訴期間屆滿後20日
內向本院補提理由書（均須附繕本）「切勿逕送上級法院」。告
訴人或被害人如對本判決不服者，應具備理由請求檢察官上訴，
其上訴期間之計算係以檢察官收受判決正本之日期為準。
                            書記官  劉千瑄
中    華    民    國   100    年    7     月    28    日
附錄本判決論罪科刑法條：
中華民國刑法第185 條之4 ：
駕駛動力交通工具肇事，致人死傷而逃逸者，處6 月以上5 年以
下有期徒刑。